# 由买方承担贴现利息的处理

提问人：沉默羔羊 时间：2020-12-24 13:33:07
公司收到客户的一张商票，向银行贴现，银行约定不附追索权，贴现利息由客户承担（银行直接在客户的账户中扣除）。这种应该如何账务处理？商票可以终止确认吗？

回答人：chenyiwei
如果贴现时明确不附追索权，则被贴现的商票可以终止确认。贴现所得款项与被贴现的商票账面价值之间的差额计入投资收益（金融资产终止确认损益）。